【裁判字號】    94,訴,1602
【裁判日期】    950116
【裁判案由】    槍砲彈藥刀械管制等
【裁判全文】
臺灣板橋地方法院刑事判決              94年度訴字第1602號
公  訴  人  臺灣板橋地方法院檢察署檢察官
被      告  乙○○
                    （另案於臺灣桃園監獄執行中）
上列被告因竊盜等案件，經檢察官提起公訴（九十四年度偵字第
六六五五號），被告於準備程序中對被訴之事實為有罪陳述，本
院合議庭裁定由受命法官獨任行簡式審判程序，並判決如下：
    主  文
乙○○竊盜，累犯，處有期徒刑伍月，如易科罰金以參佰元折算
壹日；又收受贓物，累犯，處有期徒刑參月，如易科罰金以參佰
元折算壹日。應執行有期徒刑柒月，如易科罰金以參佰元折算壹
日。
    事  實
一、乙○○前於民國九十二年間因竊盜案件，經臺灣桃園地方法
    院於同年三月二十六日以九十二年度桃簡字第四五一號判處
    拘役五十日，如易科罰金以銀元三百元折算一日，於九十二
    年十二月四日執行完畢；又因違反毒品危害防制條例案件，
    經同法院於同年七月二十五日以九十二年度訴字第八一七號
    判處有期徒刑八月，於九十三年九月十四日縮刑期滿執行完
    畢。猶不思悔改，竟意圖為自己不法之所有，於九十四年四
    月十四日晚間七時許，在臺北縣鶯歌鎮火車站前，因無交通
    工具可以代步，見丁○○所有車號二九二二─ＤＫ自用小客
    車之車門未鎖且鑰匙插在車上而停放在上址路旁，認有機可
    趁，即以該車上鑰匙啟動引擎方式竊取上開自用小客車一輛
    ，得手後駛離該處，並於同日晚間將該車駛往戊○○（另行
    審理）位於臺北縣鶯歌鎮○○○街十三之十二號住處停放。
    翌日（即九十四年四月十五日）上午某時許，乙○○所竊取
    之上開自用小客車，經戊○○換下原車牌二面並改懸掛丙○○所有之車號ＡＩ─０一五八號車牌二面（該ＡＩ─０一五
    八號自用小客車之車牌二面，係戊○○於同年四月十日某時
    許，在臺北縣鶯歌鎮○○街某處，持客觀上可供兇器使用之
    螺絲起子所竊取之物），詎乙○○復基於收受贓物之犯意，
    其明知上開車號ＡＩ─０一五八號牌二面係來路不明而屬他
    人因財產犯罪所得之物，竟仍予收受後加以使用。嗣於九十
    四年四月十五日晚間十一時許，乙○○返回戊○○上開住處
    前，在臺北縣鶯歌鎮○○○街十三之十一號為警查獲，並扣
    得車號二九二二─ＤＫ自用小客車一輛（內含車用音響換片
    箱、介面卡、鑰匙等物）及其所懸掛之車號ＡＩ─０一五八
    號車牌二面（分據丁○○、丙○○於警局領回，而上開車號
    二九二二─ＤＫ車牌二面則不知去向）。
二、案經臺北市政府警察局北投分局移送臺灣板橋地方法院檢察
    署檢察官偵查起訴。
    理  由
一、訊據被告乙○○對於上揭時、地竊盜及收受贓物等犯罪事實
    ，於警詢、偵查及本院審理中均坦承不諱，核與共同被告戊○○於警詢、偵查中之供述，及被害人丁○○、丙○○於警
    詢時指訴之情節大致相符，並有車輛協尋證明單、尋獲電腦
    輸入單、車輛車牌失竊作業－查獲車輛認可資料、車號ＡＩ
    ─０一五八號自用小客車之行車執照、車號二九二二─ＤＫ
    自用小客車照片各一紙、贓物認領保管單二紙在卷可稽。本
    案事證明確，被告犯行洵堪認定，應依法論科。
二、核被告所為，係犯刑法第三百二十條第一項之竊盜罪及同法
    第三百四十九條第一項之收受贓物罪。被告所犯上開二罪，
    犯意各別，行為不同，應分論併罰。又被告有事實欄第一項
    所載之犯罪執行完畢紀錄，有臺灣高等法院被告全國前案紀
    錄表可按，其於有期徒刑刑之執行完畢後五年內，再犯本件
    有期徒刑以上之刑之二罪，均為累犯，應依刑法第四十七條
    之規定加重其刑。至被告於本案為警查獲後，另於九十四年
    四月三十日、五月二十二日、二十四日、二十八日，分別在
    桃園縣桃園市、大溪鎮、新竹市及桃園縣八德路等處，竊取
    他人之自用小客車、現金卡、車牌等物，經臺灣桃園地方法
    院於九十四年九月十四日以九十四年度易字第七五一號判處
    有期徒刑一年四月，嗣於同年十月二十四日確定等情，固有
    上開判決電腦列印本、臺灣高等法院被告全國前案紀錄表各
    一件附卷可稽，然被告於本院審理中明確供稱：本案為警查
    獲後，伊有悔改不再偷車的意思，但因當時身上沒有錢，才
    會臨時想到去偷桃園地院所判決的那幾件竊盜案件等語，足
    徵被告本案為警查獲後於九十四年四月三十日、五月二十二
    日、二十四日、二十八日所為之竊盜犯行，被告顯係臨時起
    意，則本案與上開法院九十四年度易字第七五一號竊盜案件
    ，並非基於同一概括犯意之行為，無連續犯關係，非該案確
    定判決效力所及，附此敘明。爰審酌被告素行不佳，其犯罪
    之動機、目的、手段，竊取他人汽車，並收受贓物，造成被
    害人財物損失，犯罪所生之危害，及犯後坦承犯行之態度等
    一切情狀，分別量處如主文所示之刑，並定應執行刑，且諭
    知如易科罰金之折算標準，以資懲儆。
三、本案被告戊○○、甲○○違反槍砲彈藥刀械管制條例等案件
    部分，本院另行審理，附此敘明。
據上論斷，應依刑事訴訟法應依刑事訴訟法第二百七十三條之一
第一項、第二百九十九條第一項前段，刑法第三百二十條第一項
、第三百四十九條第一項、第四十七條、第四十一條第一項前段
第二項、第五十一條第五款，罰金罰鍰提高標準條例第一條前段
、第二條，判決如主文。
本案經檢察官黃怡華到庭執行職務。
中    華    民    國  九十五    年    一    月  十六  日
                  刑事第十九庭  法  官  楊志雄
以上正本證明與原本無異。
如不服本判決應於送達後十日內向本院提出上訴狀。
                                書記官  胡勤義
中    華    民    國  九十五    年    一    月  十六  日
附錄本案論罪科刑法條全文：
刑法第三百二十條第一項：
意圖為自己或第三人不法之所有，而竊取他人之動產者，為竊盜
罪，處五年以下有期徒刑、拘役或五百元以下罰金。
刑法第三百四十九條第一項：
收受贓物者，處三年以下有期徒刑、拘役或五百元以下罰金。


司法院資訊處製作；財團法人民間司法改革基金會備份。
